臺灣桃園地方法院民事判決　九十一年度訴字第九八三號
　　原　　　告　新竹國際商業銀行股份有限公司
　　法定代理人　壬○○
　　訴訟代理人　庚○○
　　　　　　　　辛○○
　　送達代收人　甲○○
　　被　　　告　己○○
　　被　　　告　戊○○
　　被　　　告　乙○○
　　被　　　告　丙○○
右當事人間清償債務事件，本院判決如左：
    主      文
被告己○○應給付原告新臺幣伍佰柒拾萬玖仟貳佰陸拾貳元，及自民國九十年十月
十日起至清償日止，按年息百分之八點五計算之利息，暨自民國九十年十一月十日起
至清償日止，逾期在六個月以內者，按上開利率百分之十，逾期超過六個月以上者，
按上開利率百分之二十計付違約金。
原告其餘之訴駁回。
訴訟費用由被告己○○負擔十分之八，餘由原告負擔。
本判決第一項得假執行。
    事      實
壹、原告方面：
一、聲明：被告應連帶給付原告新台幣（下同）五百七十三萬九千二百六十二元，及
    自民國（下同）九十年十月十日起至清償日止，按年息百分之八點五計算之利息
    ，暨自九十年十一月十日起至清償日止，逾期六個月以內者，按上開利率百分之
    十，超過六個月以上者，按上開利率百分之二十計付之違約金。
二、陳述：被告己○○於八十八年七月九日邀同訴外人丁○○為連帶保證人，向原告
    借款六百萬元，借款期限至一百零八年七月九日止，約定所欠金額連同利息應按
    月分期攤還，若逾期一次即喪失分期攤還之權利，應將所欠消費借貸款全數一次
    清償，利息按基本放款利率加碼百分之零點三計付，並隨基本放款利率調整。其
    逾期在六個月以內者，按上開利率百分之十，逾期超過六個月以上部分，按上開
    利率百分之二十計付違約金。詎被告己○○僅繳付至民國九十年十月九日之本息
    ，自民國九十年十一月九日起即未再履約，迄已逾期一次以上，計欠貸款本金五
    百七十三萬九千二百六十二元未還，依約定視為全部到期；又原連帶保證人即訴
    外人丁○○已於八十九年十二月七日死亡，被告戊○○、己○○、乙○○、丙○○為其合法繼承人，依民法第一千一百五十三條規定，就丁○○所負債務應負連
    帶清償之責，爰依民法消費借貸、連帶保證及繼承之法律關係提起本件訴訟。
三、證據：提出借據、放款客戶往來明細表、基本放款利率公告、轉帳支出傳票、轉
    帳收入傳票、繼承系統表、丁○○除戶戶籍謄本等各一件為證。
貳、被告己○○方面：
一、聲明：同意原告之聲明。
二、陳述：有向原告借款及尚有如原告請求之本金、利息、違約金未還，現已積極委
    託仲介銷售房屋還款。
參、被告戊○○、乙○○、丙○○方面：
    被告三人雖未於言詞辯論期日到場，惟依渠等提出答辯狀聲明、陳述略以：
一、聲明：駁回原告之訴。
二、陳述：查本件被告戊○○等自知悉被繼承人丁○○死亡後，已於九十年一月十八
    日向法院表示拋棄繼承，故依法被告等已無繼承被繼承人丁○○財產之權利，亦
    無繼承其債務之義務，原告以被告等為共同被告，訴請連帶清償被繼承人丁○○
    之債務，依法顯無理由等語。
三、證據：提出本院民事庭拋棄繼承准予備查通知三件為證。
肆、本院依職權調閱本院九十年度繼字第四三號、九十年度繼字第四五號、九十年度
    繼字第四六號拋棄繼承案件卷宗。
    理      由
一、本件被告戊○○、乙○○、丙○○未於言詞辯論期日到場，核無民事訴訟法第三
    百八十六條各款所列情形，爰依原告之聲請，由其一造辯論而為判決。
二、被告己○○方面：
    按當事人於言詞辯論時為訴訟標的之捨棄或認諾者，應本於其捨棄或認諾為該當
    事人敗訴之判決，民事訴訟法第三百八十四條定有明文。本件原告主張右揭事實
    ，已據其提出借據、放款客戶往來明細表、基本放款利率公告、轉帳支出傳票、
    轉帳收入傳票各一件為證，被告己○○於本院言詞辯論期日審理中，對於原告主
    張當庭表示認諾，同意原告之請求，揆諸上揭法條規定，自應本於被告己○○之
    認諾而為其敗訴之判決。從而，原告依消費借貸之法律關係，請求被告己○○給
    付五百七十三萬九千二百六十二元，及自九十年十月十日起至清償日止，按年息
    百分之八點五計算之利息，暨自九十年十一月十日起至清償日止，逾期六個月以
    內者，按上開利率百分之十，超過六個月以上者，按上開利率百分之二十計付之
    違約金，為有理由，應予准許。
三、被告戊○○、乙○○、丙○○方面：
（一）按繼承，因被繼承人死亡而開始；繼承人自繼承開始時，除本法另有規定外，
      承受被繼承人財產上之一切權利、義務；繼承人對於被繼承人之債務，負連帶
      責任，民法第一千一百四十七條、第一千一百四十八條前段、第一千一百五十
      三條第一項固有明文。惟繼承人亦得於知悉得繼承之時起二個月內拋棄其繼承
      權，繼承人一旦拋棄繼承，其應繼份即歸屬其他同為繼承之人或下一順序繼承
      人，如所有順序繼承人均拋棄繼承，準用關於無人承認繼承之規定，民法第一
      千一百七十四條、第一千一百七十六條規定參照。是繼承人拋棄繼承權者，既
      無權繼承被繼承人財產上權利，亦無需繼承被繼承人財產上義務。查訴外人丁○○為被告己○○向原告借款任連帶保證人，被告己○○尚餘如原告聲明所示
      本金、利息、違約金未還，有原告提出借據、放款客戶往來明細表、基本放款
      利率公告、轉帳支出傳票、轉帳收入傳票各一件為證，堪信為真實；而訴外人
      丁○○已於八十九年十二月七日死亡，被告戊○○、乙○○、丙○○為其繼承
      人，有原告提出戶籍謄本在卷可按，均已依法向本院聲明拋棄繼承在案，有原
      告提出本院民事庭拋棄繼承准予備查通知三件為證，並經本院調閱九十年度繼
      字第四三號、九十年度繼字第四五號、九十年度繼字第四六號拋棄繼承卷宗查
      核屬實，則被告戊○○、乙○○、丙○○已無需繼承被繼承人丁○○生前所欠
      債務，自無需就系爭債務負連帶清償責任。從而，原告依連帶保證及繼承之法
      律關係請求被告戊○○等三人連帶給付如原告聲明所示之本金、利息、違約金
      ，即屬無據，應予駁回。
（二）次按最高法院七十一年台上字第二三八八號判例意旨：「查被上訴人（即原告
      ）本於上訴人（即被告）無權占用系爭房屋之同一事實，依據侵權行為或不當
      得利之法律關係，請求上訴人賠償損害或返還不當得利，此種起訴之型態，學
      者謂之重疊的訴之合併，訴訟標的雖有數項，而僅有單一之聲明，法院應就原
      告所主張之數項標的逐一審判，如其中一項標的之請求為無理由時，仍須就他
      項標的之請求審判，若認其中一項請求為有理由，即可為原告勝訴之判決，就
      他項標的無須更為審判，法院如就數項標的同時判決，則為法所不許。」本件
      原告對被告己○○請求清償債務，除依消費借貸法律關係外，另依連帶保證、
      繼承法律關係，請求被告己○○就如聲明所示債務負連帶清償責任，乃以單一
      之訴之聲明，主張二以上訴訟標的（消費借貸，及連帶保證與繼承），即實務
      上所謂重疊訴之合併，依上說明，本院既已認原告依消費借貸之法律關係所為
      請求為有理由而為原告勝訴之判決，就他項標的即無須更為審判，附此敘明。
四、又本於被告認諾所為之判決，法院應依職權宣告假執行，民事訴訟法第三百八十
    九條第一項第一款亦有明定，是本件原告對被告己○○所為請求勝訴部分，自應
    宣告原告得假執行。
五、據上論結：本件原告之訴為一部有理由、一部無理由，依民事訴訟法第七十九條
    但書、八十五條第一項、第三百八十九條第一項第一款判決如主文。
中　　　華　　　民　　　國　　九十一　　年　　　七　　　月　　三十一　　日
                                        臺灣桃園地方法院民事第二庭
~B法　　　官　管靜怡
右為正本係照原本作成。
如對本判決上訴須於判決送達後廿日內向本院提出上訴狀。
中　　　華　　　民　　　國　　九十一　　年　　　七　　　月　　三十一　　日
~B書　記　官　趙芳媞
